

# CONTACTO



0987815832



cusmeroger@gmail.com



@rogerisaacc



https://www.linkedin.com/i n/roger-cusme-1012a7235/



https://rogerisaaccusme. wordpress.com



# **CONOCIMIENTO EN**

- Finale music Notation
- Ableton Live
- Office 360
- Canva
- CapCut
- Adobbe Photoshop
- Adobe Ilustrator
- Herramientas de I.A.



# **HABILIDADES**

- Pro activo
- Capacidad de trabajo en equipo
- Creativo
- Resolución de problemas
- Licencia de conducir Tipo

# ROGER ISAAC **CUSME ENCALADA**

# 🚨 PERFIL

Músico profesional con amplia experiencia en una variedad de géneros musicales, incluyendo reggae, rap, rock, metal, pop latino, R&B, tradicional latinoamericano y salsa. Destacada participación en varios proyectos musicales como instrumentista y musico de sesión. Experiencia en clases de música, realización de arreglos musicales y transcripciones de partituras. Experiencia laboral en otros sectores como servicio de catering, ventas y manejo de redes.



# FORMACIÓN ACADÉMICA

#### **BACHILLERATO GENERAL UNIFICADO**

Unidad educativa Mariana de Jesús (2011-2016)

#### LICENCIATURA EN MÚSICA CONTEMPORÁNEA

Universidad San Francisco de Quito (2016 - 2022)

#### TECNOLOGÍA EN MARKETING DIGITAL

Instituto Tecnológico Superior Cordillera (2023- Presente)

# **EXPERIENCIA LABORAL**

#### **MESERO**

EMPRESA PRIVADA DE SERVICIO DE CATERING (2016-2018) Servicios ocasionales como mesero atendiendo y sirviendo a diversos comensales en eventos privados y entidades corporativas

#### ASISTENTE DE ABOGADO

OFICINA PRIVADA DE ASESORAMIENTO LEGAL (2019) Gestión de tramites en entidades estatales y municipales. Redacción y desarrollo de escritos, minutas, oficios, etc.

#### **GUITARRISTA, COMPOSITOR Y ARREGLISTA**

ESENCE ABSOLUE, 21 PATAZO (2019-presente) Integrante principal en bandas como 21 Patazo, Essence Absolue, banda de rap rock, participando en la composición, arreglos y ejecución musical en presentaciones en vivo.

# IDIOMAS

**ESPAÑOL (NATIVO) INGLÉS B2** SISTEMA DE LECTOESCRITURA **BRAILLE** 

## REFERENCIAS

Carla Alejandra - Compositora +593 99 285 2394 María José Villena - Comunity manager +593 99 505 3861 Roger Francisco Cusme Macías-Gerente YURACAO +593 09 773 4013

#### **GUITARRISTA Y ARREGLISTA**

GORILLA BEATS, CARLA ALEJANDRA, BLAU MOON, MILÚ (2021-presente)

colaborador destacado con cantautoras ecuatorianas como Carla Alejandra, Blau Moon y Milú, así como colaborador de la banda Gorilla Beats. Con quienes cumple la labor de guitarrista, arreglista y ejecución musical en presentaciones en vivo.

### **MÚSICO DE SESIÓN**

CARLA ALEJANDRA, NON SANCTUARY, ESSENCE ABSOLUE (2021-presente)

Participación en la grabación y producción de varios sencillos y albums de estudio con diversos proyectos en los que participo grabando Guitarra eléctrica, guitarra acústica, tres cubano y congas, según sea necesario.

### PROFESOR PARTICULAR DE MÚSICA

(2022-presente)

Impartición de clases privadas y grupales de música, teoría musical, lectura musical, enseñanza de técnicas de guitarra y desarrollo de habilidades musicales en estudiantes de todos los niveles, desde principiantes hasta avanzados. Organización y dirección de ensambles musicales con los estudiantes para fomentar el trabajo en equipo y la colaboración musical.

#### **GESTOR DE VENTAS Y MANEJO DE REDES**

YURACAO (2020-Presente)

Encargado de la gestión de ventas de la empresa familiar YURACAO, así como el manejo de las redes sociales de la empresa y comercio electrónico.

# **CERTIFICADOS**

Cloud computing - Google (Mayo 2024)